【裁判字號】    95,訴,11826
【裁判日期】    951229
【裁判案由】    清償借款
【裁判全文】
臺灣臺北地方法院民事判決            95年度訴字第11826號
原      告  永豐商業銀行股份有限公司
法定代理人  己○○
訴訟代理人  丙○○
被      告  暄民有限公司
兼法定代理  丁○○
人                      樓之2.
被      告  戊○○
被      告  甲○○
被      告  乙○○
                        號
上列當事人間請求清償借款案件，本院於民國95年12月26日言詞
辯論終結，判決如下：
    主      文
被告應連帶給付原告新台幣捌拾萬柒仟壹佰參拾柒元，及如附表
二所示之利息、違約金。
訴訟費用由被告連帶負擔。
本判決於原告以新台幣貳拾柒萬元為被告供擔保後，得為假執行
。
    事實及理由
一、本件依兩造簽訂綜合授信約定書第13條之約定合意由本院管
    轄，合先敘明。
二、原告主張：
  (一)原告原名台北國際商業銀行股份有限公司，奉行政院金融監
    督管理委員會95年9月8日金管銀（六）字00000000000號函
    核准，自民國95年11月13日起與建華商業銀行合併，原告為
    消滅銀行，並更名為永豐商業銀行。
  (二)被告暄民有限公司（下稱暄民公司）於94年10月18日向原告
    借款150萬元，借款金額、起訖日及利率表均如附表一所示
    ，並以其他被告為連帶保證人，並約定：如未按期清償，逾
    期在6個月以內者按上開利率10％、逾期超過6個月者，超過
    部分按上開利率20％給付違約金。詎被告暄民公司對於上開
    借款僅繳納本息至附表一所示之最後繳款日，尚欠本金80萬
    7137元未予清償，及於95年11月3日遭票據交換所公告為拒
    絕往來戶，依綜合授信約定書第6條第1項第2款之約定，債
    務視為全部到期，喪失期限利益，爰依消費借貸及連帶保證
    法律關係請求被告連帶清償。並聲明：如主文所示。
三、被告辯稱：
  (一)被告暄民公司、丁○○辯稱：被告確實有積欠如原告訴之聲
    明所示之款項，但目前無法一次清償。並聲明：原告之訴駁
    回。
  (二)被告戊○○、甲○○、乙○○辯稱：被告確實有與原告簽訂
    系爭連帶保證契約，但目前無法一次清償。並聲明：原告之
    訴駁回。
四、經查原告主張之事實，業據其提出綜合授信約定書、借款撥
    貸書影本、放款繳息狀況查詢單等件為證，且被告對於原告
    主張借款之事實及金額均不爭執，堪信原告之主張為真實。
    從而原告依兩造之約定請求被告連帶給付如主文所示之本金
    、利息及違約金為有理由，應予准許。
五、原告陳明願供擔保請准宣告假執行，經核無不合，茲酌定相
    當之擔保金額，予以准許。
六、綜上所述，本件原告之訴為有理由，爰依民事訴訟法第385
    條第1項前段、第85條第2項、第390條第2項，判決如主文。
中    華    民    國    95    年    12    月    29    日
                  民事第六庭    法  官  邱  琦
以上正本係照原本作成
如對本判決上訴，須於判決送達後20日內向本院提出上訴狀
中    華    民    國    95    年    12    月    29    日
                                書記官  池東旭


司法院資訊處製作；財團法人民間司法改革基金會備份。
